【裁判字號】    99,抗,508
【裁判日期】    990429
【裁判案由】    聲請定其應執行刑
【裁判全文】
臺灣高等法院刑事裁定                  99年度抗字第508號
抗  告  人
即受 刑 人  甲○○
上列抗告人因竊盜等案件，不服臺灣板橋地方法院中華民國九十
九年三月二十九日定其應執行刑之裁定（九十九年度聲字第一三
八六號），提起抗告，本院裁定如下：
    主  文
抗告駁回。
    理  由
一、原裁定意旨略以：抗告人即受刑人甲○○因竊盜等四罪，經
    如附表之法院先後判處如附表所示之刑（詳如附表所示，原
    審誤載部分均更正如附表所示），均經分別確定在案。檢察
    官聲請定其應執行之刑為正當，應定其應執行之刑，爰定其
    應執行之刑為有期徒刑二年四月等語。
二、抗告意旨略以：刑法第五十條數罪併罰之裁判確定前犯數罪
    者，併合處罰之，又刑法第五十一條第五款也明文規定之，
    現抗告人均符合法律所規定，但原審裁定定執行刑為二年四
    月顯有不當，自刑法第五十六條連續犯之規定刪除，如「販
    賣毒品案例，被告五次販賣行為，判刑時依次分別判刑十五
    年（五次合計七十五年）後，定應執行刑大約為十七年」，
    又如「強盜案件」所犯普通強盜案件六件，分別判刑五年六
    月（六件合計三十三年），定應執行刑為六年六月，諸如竊
    盜、搶奪案件．．．等亦同，而吸食毒品則無此行為，施行
    毒品業經查獲，往往多半後續都有數次施用毒品遭判刑，然
    執行時卻草草裁定併罰減少二個月或四個月，何以落差如此
    巨大？其法律的公平、公允性蕩然無存，對施用毒品之人觀
    之，也不過是個病態的行為，傷害的是自己，爰請求本院給
    予抗告人一個合理、公平之裁定，以彰法理，抗告人銘感五
    內，永感萬世之德云云。
三、按數罪併罰，有二裁判以上者，依刑法第五十一條規定，定
    其應執行刑；數罪併罰，分別宣告其罪之刑，依下列各款定
    其應執行者：宣告多數有期徒刑者，於各刑中之最長期以上
    ，各刑合併之刑期以下，定其刑期。但不得逾三十年。刑法
    第五十三條、第五十一條第五款分別定有明文。又按執行刑
    之量定，係事實審法院之職權，本有自由裁量之餘地，原裁
    定所定執行刑，倘未逾法定刑範圍，亦無明顯違背正義，要
    難指摘為不當（詳最高法院九十五年度台抗字第五四九號裁
    定意旨參照）。再按法律上屬於自由裁量之事項，有其外部
    性及內部性界限，並非概無拘束。依據法律之具體規定，法
    院應在其範圍選擇為適當之裁判者，為外部性界限；而法院
    為裁判時，應考量法律之目的，及法律秩序之理念所在者，
    為內部性界限。法院為裁判時，二者均不得有所踰越。在數
    罪併罰，有二裁判以上，定其應執行之刑時，固屬於法院自
    由裁量之事項，然仍應受前揭外部性界限及內部性界限之拘
    束（詳最高法院八十年度台非字第四七三號判例、九十四年
    度台非字第二三三號判決意旨參照）。
四、經查：本件受刑人甲○○因犯如附表編號一至四所示之竊盜
    等四罪，各經如附表所示法院判處如附表所示之宣告刑，其
    中附表編號二及編號三所示之二罪，曾由原審法院以九十八
    年度訴字第二四四三號案件定其應執行有期徒刑一年二月，
    再因上訴於本院時不合法律上之程式由本院以九十八年度上
    訴字第四二七０號案件駁回上訴，揆諸前揭說明，應於各刑
    中之最長期以上（即有期徒刑十四個月以上），各刑合併之
    刑期以下（有期徒刑三十個月以下），定其應執行之刑期，
    從而，原裁定就受刑人甲○○所犯如附表所示之四罪，定其
    應執行之刑為有期徒刑二年四月（即二十八個月），既在外
    部性界限（即有期徒刑三十個月以下）、內部性界限（即有
    期徒刑十四月以上）之範圍內，自難認原審法院就本件裁量
    權之行使，有何違法或不當之處。是抗告人甲○○以無關之
    他案任指原審所定執行刑違反公平及比例原則，為無理由，
    應予駁回。
五、據上論斷，應依刑事訴訟法第四百十二條，裁定如主文。
中    華    民    國    99    年    4     月    29    日
                  刑事第十八庭審判長法  官  吳鴻章
                                    法  官  周政達
                                    法  官  曾淑華
以上正本證明與原本無異。
如不服本裁定，應於收受送達後5日內向本院提出抗告狀。
                                    書記官  王增華
中    華    民    國    99    年    5     月    3     日
附表：
┌─┬───┬───┬────┬──────────┬──────────┬────┐
│編│罪  名│宣告刑│犯罪日期│   最 後 事 實 審   │   確  定  判  決   │備    註│
│號│      │      │        ├─────┬────┼─────┬────┼────┤
│  │      │      │        │法院、案號│判決日期│法院、案號│判決確定│        │
│  │      │      │        │          │        │          │日    期│        │
├─┼───┼───┼────┼─────┼────┼─────┼────┤        │
│一│攜帶兇│有期徒│九十八年│臺灣板橋地│九十八年│臺灣高等法│九十八年│        │
│  │器毀壞│刑八月│三月十四│院九十八年│八月三十│院九十八年│十月二十│        │
│  │門扇竊│      │日下午十│度易字第一│一日    │度上易字第│九日    │        │
│  │盜罪  │      │五時十九│五八九號  │        │二五八九號│        │        │
│  │      │      │分許    │          │        │          │        │        │
├─┼───┼───┼────┼─────┼────┼─────┼────┼────┤
│二│施用第│有期徒│九十八年│臺灣板橋地│九十八年│臺灣高等法│九十八年│編號二及│
│  │一級毒│刑八月│三月二十│院九十八年│九月三十│院九十八年│十一月三│三所示之│
│  │品罪  │      │日晚間十│度訴字第二│日      │度上訴字第│十日    │罪，曾由│
│  │      │      │八時許  │四四三號  │        │四二七０號│        │臺灣板橋│
├─┼───┼───┼────┼─────┼────┼─────┼────┤地方法院│
│三│施用第│有期徒│九十八年│臺灣板橋地│九十八年│臺灣高等法│九十八年│以九十八│
│  │一級毒│刑八月│四月二十│院九十八年│九月三十│院九十八年│十一月三│年度訴字│
│  │品罪  │      │四日上午│度訴字第二│日      │度上訴字第│十日    │第二四四│
│  │      │      │七時許  │四四三號  │        │四二七０號│        │三號定其│
│  │      │      │        │          │        │          │        │應執行有│
│  │      │      │        │          │        │          │        │期徒刑一│
│  │      │      │        │          │        │          │        │年二月，│
│  │      │      │        │          │        │          │        │並由本院│
│  │      │      │        │          │        │          │        │以九十八│
│  │      │      │        │          │        │          │        │年度上訴│
│  │      │      │        │          │        │          │        │字第四二│
│  │      │      │        │          │        │          │        │七０號以│
│  │      │      │        │          │        │          │        │上訴不合│
│  │      │      │        │          │        │          │        │法律上程│
│  │      │      │        │          │        │          │        │式駁回上│
│  │      │      │        │          │        │          │        │訴      │
├─┼───┼───┼────┼─────┼────┼─────┼────┼────┤
│四│施用第│有期徒│九十八年│臺灣板橋地│九十八年│臺灣板橋地│九十九年│        │
│  │一級毒│刑八月│九月二十│院九十八年│十二月三│院九十八年│一月二十│        │
│  │品罪  │      │日下午十│度訴字第四│十一日  │度訴字第四│五日    │        │
│  │      │      │五時許  │二九二號  │        │二九二號  │        │        │
└─┴───┴───┴────┴─────┴────┴─────┴────┴────┘

司法院資訊處製作；財團法人民間司法改革基金會備份。
